臺灣士林地方法院民事裁定　　　　　 100年度消債更字第49號
債　務　人　林麗莉
上列債務人聲請更生事件，本院裁定如下：
    主  文
債務人應於本裁定送達後十五日內，補提如附件所示文件及資料
到院。
    理  由
一、按債務人與金融機構協商成立者，不得聲請更生或清算，但
    因不可歸責於己之事由，致履行顯有重大困難者，不在此限
    ，消費者債務清理條例第151 條第5 項定有明文。又債務人
    聲請更生時，所提出之財產及收入狀況說明書，應表明下列
    事項，並提出證明文件：(一)財產目錄，並其性質及所在地。
    (二)最近五年是否從事營業活動及平均每月營業額。(三)收入及
    必要支出之數額、原因及種類。(四)依法應受債務人扶養之人
    ，此觀諸消費者債務清理條例第43條第6 項規定自明。另法
    院認為必要時，得定期命債務人據實報告更生聲請前2 年內
    財產變動之狀況，並對於消費者債務清理條例第43條所定事
    項補充陳述、提出關係文件或為其他必要之調查，同條例第
    44條亦有明定。末按債務人聲請更生或清算不合程式或不備
    其他要件者，法院應以裁定駁回之，但其情形可以補正者，
    法院應定期間先命補正，同條例第8 條定有明文。且更生之
    聲請有拒絕提出關係文件或為財產變動狀況之報告者，應駁
    回之，參諸同條例第46 條 第3 款規定自明。
二、查本件債務人具狀聲請更生，未提出如附件所示文件及資料
    到院，爰定期命補正，如逾期未補正，則駁回其聲請。
三、為謀將來更生程序順利進行，請預提合理公允之更生方案（
    內容應含還款來源、每期清償金額、分期清償方法、最終清
    償期），並具體說明債務人積欠高額債務之確實原因，但勿
    以「卡債利息過高，以卡養卡，或生活消費支出」等空泛理
    由代之。
中    華    民    國   100    年    3     月    28    日
                  民事第二庭  法  官      周群翔
上為正本係照原本作成。
本件不得抗告。
中    華    民    國   100    年    3     月    28    日
                              書記官      朱亮彰
附件：
1、說明債務人何時毀諾？毀諾時之收入、支出情形為何（需檢
   附毀諾時之收入、支出證明）？及毀諾前還款來源？並就債
   務人所主張不可歸責於己之事由（即因工作更迭，有一大段
   時日未有工作收入），致履行協商條件顯有重大困難之事實
   提出證據（如非自願離職證明書），尤其應就工作更迭之原
   因為說明及提出證明文件。
2、就所提出之財產及收入狀況說明書，進一步說明下列事項並
   提出關係證明文件：
   (1)提出債務人、其子女及配偶之全戶最新戶籍謄本（記事勿
     省略），說明債務人戶籍地與債務人之關係，設籍之原因
     ，戶籍地之房地為何人所有及所有居住成員。
   (2)提出債務人及其配偶二人之民國97年、98年度綜合所得稅
     各類所得資料清單、99年度各類所得扣繳暨免扣繳憑單、
     最新財產歸屬資料清單及最新最新勞保被保險人投保資料
     表。
   (3)按時間順序，列表說明債務人自98年3 月起迄今，所有工
     作內容、來源（即僱主）、每月實際收入金額，並提出薪
     資單影本及薪資轉帳存摺內頁影本（二者皆須提出）。縱
     為領取現金，亦應有薪資袋、薪水條或簽領薪資單據等證
     明文件，不得僅以國稅局綜合所得稅各類所得資料清單或
     扣繳憑單代替。
   (4)說明債務人目前工作內容、職稱、每月收入情形及薪資結
     構（如本薪、業績獎金、佣金、服務費、紅利），是否領
     取年終獎金或其他獎金、津貼，其金額，及發放時間。
   (5)提出債務人配偶自99年1 月起迄今薪資單影本或薪資轉帳
     存摺內頁影本，說明其配偶每月實際收入狀況、工作內容
     ，及未與債務人共同分擔家庭共同必要生活費用及子女扶
     養費，且每月須受債務人扶養之原因，並釋明其正當理由
     。
   (6)提出以債務人為要保人之商業保險契約書（含人壽保單及
     儲蓄性、投資性保單），說明投保內容，是否辦理保單質
     借，並陳報現有保單價值準備金及每月支出保險費用之金
     額。
   (7)提出相關證明文件，說明是否領取低收入戶補助、托育補
     助、租屋津貼或其他社會補助及金額。若未申請，或雖申
     請惟不符資格，應說明未申請或不符資格之原因。
   (8)提出債務人子女之最新財產歸屬資料清單及在學證明文件
     。
   (9)提出租賃契約書影本，並說明所租賃房屋坪數，所有居住
     成員，如何分擔租金及相關居住費用，並提出所有居住成
     員收入證明，及99年度全年水、電、瓦斯、電話費繳費明
     細（向繳費單位申請）。
   (10)債務人陳報現職每月收入僅新臺幣（下同）3 萬2,000 元
     ，每月支出卻高達5 萬8,000 元，每月收入顯不足以負擔
     每月支出，似有就其實際收入支出狀況為虛偽不實報告之
     情。債務人應提出適當單據，分別詳列每月債務人個人必
     要生活費用，家庭共同必要生活費用，及子女扶養費之明
     細、各細項金額及其必要性，不得以概括項目及概括金額
     代之。若未實際支出，不得列入。
3、報告更生聲請前2 年內除已載入財產及收入狀況說明書內之
   項目外之財產變動狀況（例如處分不動產、黃金、珠寶、償
   還債務…等），並提出聲請更生前2 年內（98年3 月21日至
   100 年3 月20日）之所有金融帳戶影本（須附完整內頁資料
   並補登存摺至本裁定送達日）。